# 请教陈版主，EPC项目核算问题

提问人：坚强点 时间：2020-11-16 08:05:07
@chenyiwei我公司承接的EPC工程项目 3 亿元，于 2020 年 5 月已完结，业主已颁发FCA证书，我公司全额确认收入并结转相应成本2.5亿元。但当时我公司尚未与 5 个供应商进行全面结算，其中 2000 万元成本为暂估金额，截止 2020 年11 月份陆续结算完，实际成本为 2700 万元。那么， 1 、差额 700 万元我可以在 2020 年 11 月账上补做成本？还是计入销售费用？ 2 、假如于 2020 年 3 家供应商完成结算，与暂估差异 500 万元， 2021 年 2 家供应商结算，与暂估差异 200 万元，此时 2020 年差异 500 万元该计入成本还是销售费用？ 2021 年差额 200 万元计入成本还是销售费用？

回答人：chenyiwei
对暂估成本的调整不应计入销售费用。
对于实际结算金额与暂估的差异，应首先判断是否构成一项前期差错，如果不属于前期差错的，则调整最终结算当期的营业成本。